Thomaz

Pesquisador

Thomaz Guadagnini Ramalheira

Campinas, SP - Brasil

github.com/ThomazGR thomaz@vivaldi.net thomazgr.github.io

Habilidades

Atuei durante dois anos como pesquisador de iniciação científica trabalhando com a geração de dados a partir de análises laboratoriais e produção de relatórios a partir de dados coletados. Atualmente sou Mestrando em Ciências da Nutrição e Metabolismo trabalhando com análise de Bioinformática, análise estatística em Python para geração de resultados conclusivos, geração de plots para visualização dos resultados e produção de relatórios.

Experiência

Mestrando em Ciências da Nutrição e Metabolismo | UNICAMP

FEVEREIRO 2020 - ATUALMENTE, LIMEIRA

Atuando com desenvolvimento e utilização de ferramentas de Bioinformática baseadas em análise estatística, visualização e modelagem de dados.

- -Python:
 - -SciPy, Pandas, Statsmodels, Numpy, Matplotlib, GEOParse.
- -Excel/Google Sheets;
- -Análise estatística e visualização de dados;
- -SQL;
- -Produção de relatórios;
- -Ferramentas de Bioinformática:
 - -KEGG, Gene Ontology, Cytoscape, GEO/GEO2R, etc.

Pesquisador de Iniciação Científica | UNICAMP

JULHO 2017 - JULHO 2019, LIMEIRA

- -Análise estatística utilizando GraphPad Prism;
- -Produção de relatórios.

Educação

Bacharel em Ciências do Esporte | UNICAMP

JANEIRO 2015 - JULHO 2019, LIMEIRA

Trabalho de conclusão: Influência do exercício físico agudo na expressão hepática e muscular de microRNAs em prole de camundongos com obesidade induzida por dieta hiperlipídica;

Idiomas

Inglês

Nível Avançado